臺灣士林地方法院交通事件裁定　　95年度交聲字第846、847號
原處分機關　交通部公路總局臺北區監理所板橋監理站
異 議人 即　甲○○
受 處分 人
上列異議人即受處分人因違反道路交通管理處罰條例案件，對於
交通部公路總局臺北區監理所板橋監理站中華民國95年9 月12日
所為板監裁字第、41-C00000000號裁決聲明異議（原處分案號：
臺北縣政府警察局舉發違反道路交通管理事件通知單北縣警交字
第C00000000 、C00000000 號），本院裁定如下：
    主  文
異議均駁回。
    理  由
一、按汽車駕駛人，行經有燈光號誌管制之交岔路口闖紅燈者，
    處新臺幣（下同）1,800 元以上5,400 元以下罰鍰。且汽車
    駕駛人，駕駛汽車有違反道路交通管理處罰條例之行為，經
    交通勤務警察或依法令執行交通稽查任務人員制止時，不聽
    制止或拒絕停車接受稽查而逃逸者，除按各該條規定處罰外
    ，處3,000 元以上6,000 元以下罰鍰。並記違規點數1 點及
    3 點，道路交通管理處罰條例第53條第1 項、第60條第1 項
    ，及同條例第63條第1 項第1 款、第3 款分別定有明文。
二、原處分意旨略以：異議人即受處分人甲○○所有車牌號碼
    F5F-103 號重型機車於民國95年7 月19日上午12時15分許，
    於臺北縣淡水鎮○○○路40號旁前有燈光號誌管制路口闖紅
    燈，經臺北縣政府警察局淡水分局交通分隊員警盤查時，又
    拒絕停車接受稽查而逃逸，經警逕行舉發其有「1.闖紅燈（
    台北往淡水）、2.機車駕駛人，違反道路交通管理處罰條例
    ，經交通勤務警察依法令執行交通稽查任務人員制止，不聽
    制止或拒絕停車接受稽查而逃逸」之違規行為，爰依道路交
    通管理處罰條例第53條第1 項、第60條第1 項之規定，分別
    處異議人罰鍰新臺幣1,800 元、3,000 元，共4,800 元。並
    依同條例第63條第1 項第1 款、第3 款規定各記違規點數1
    點與3 點，共記違規點數4 點。
三、聲明異議意旨略以：異議人通過該路口時，車速約每小時20
    至30公里，當時該路口號誌為綠燈轉黃燈，伊並無闖紅燈之
    違規情事，當時舉發員警轉彎通過該路口時，看見伊經過路
    口並未對伊示意停車受檢，也未開口喊停，是上開舉發均與
    實際情形不符，爰依法聲明異議云云。
四、經查，異議人騎乘車牌號碼F5F-103 號重型機車於95年7 月
    19日上午12時15分許，行經臺北縣淡水鎮○○○路40號前路
    口，其行向之燈光號誌為紅燈竟仍闖紅燈，經臺北縣政府警
    察局淡水分局員警舉發及拒絕停車接受稽查而逃逸等情，業
    經證人即當時舉發之員警乙○○到庭結證稱：「（本件是否
    由你舉發？（提示舉發通知單））是的。（舉發情形如何？
    ）當時我是騎警用機車，執行取締違規勤務，我是由中正東
    路40號出發，先在旁邊的路口機車停等區等待，等號誌變成
    綠燈後我往前要左轉，我才剛起步一點點，尚未到達路口中
    心處，就發現受處分人的機車從中正東路往市區方向行駛過
    來，當時我是綠燈，所以認為受處分人應該是闖紅燈，所以
    我以手勢示意要受處分人停車，當時受處分人在我的右側約
    6 、7 公尺處，受處分人也有看到我的手勢放慢速度往路邊
    靠，我本來以為受處分人會停車，我就在他的前方靠邊停下
    ，當時受處分人已經慢慢減速，我也正準備下車，但突然受
    處分人加速從我左側一直往前騎，我有去追受處分人，我有
    按受處分人喇叭，但是受處分人車速很快，到前方路口，受
    處分人用鑽的，我考慮為避免危害受處分人的安全，就記下
    他的車牌而沒有繼續往前追。（你如何比手勢要受處分人停
    車？）我用右手示意受處分人靠路邊停。（你比了幾下？）
    我是一直比，比了3 、4 秒，直到我看到受處分人有放慢速
    度，準備要停車，我才沒有比。（當時路上的車流如何？）
    沒有，當時路口沒有什麼車。（當天的天候如何？）當時是
    晴天，中午。（你如何確定受處分人有看到你指揮攔停？）
    因為當時受處分人有轉頭看我一下，且有往路邊靠，速度有
    減慢，所以受處分人說他不知道，是不可能的。如果受處分
    人沒有看到我的話，就直接加速往前騎就好，不需要減速停
    下來。（是否確定車停無誤？）是的，無誤，因為我有騎車
    跟他一段距離，所以不會看錯。（是曾有記下受處分人的車
    型？顏色？廠牌？）有，該受處分人的機車是紅色三葉，我
    有把機車及駕駛人的特徵記在舉發通知單上。（尚有何補充
    ？）我停車之後受處分人有加速離開，所以我認為他是要逃
    避。……（對受處分人所言有何意見？）當時我是綠燈，受
    處分人不可能是黃燈，所以受處分人應該是闖紅燈，且受處
    分人的車速有30、40公里左右。（你能否確定受處分人紅燈
    時出來？）我可以確定，因為我在變綠燈往前時，看到受處
    分人從機車停等區衝出來，並不是受處分人所述已經騎到一
    半了。另補充騎機車並非不加油就會馬上停下，所以我用右
    手指揮停車，並沒有違背常理，我不是在停車後才將受處分
    人攔下，我是在騎機車就已經揮手了，我在手勢指揮時受處
    分人是在我的右邊，所以我當然是右手指揮，受處分人說完
    全沒有看到我是不可能的，因為受處分人有停下的動作。」
    等語（見本院95年12月12日訊問筆錄）。衡諸證人乙○○為
    臺北縣政府警察局淡水分局交通分隊警員，與異議人素不相
    識，復無怨隙，應無甘冒觸犯偽證重罪，故意構詞誣陷異議
    人之可能，則其前開證詞，自可採信。況異議人亦於本院訊
    問時自承：伊當時在路中間見到警察時，伊有放油門，因伊
    在想如果警員要向伊招手，伊就要往路邊靠等語，足見異議
    人當時應有闖越紅燈之違規行為，始心虛要看警員反應，否
    則異議人如確認自己之行為並無違規，大可不必放慢速度，
    是異議人前揭所辯顯係卸責之詞，自不足採，其確有行經有
    燈光號誌管制之交岔路口闖紅燈及不服從交通勤務警察稽查
    之違規行為，堪予認定，從而原處分機關依前揭規定，裁處
    異議人罰鍰共4,800 元，並記違規點數共4 點，核無不當，
    本件異議為無理由，應予駁回。
據上論斷，應依道路交通案件處理辦法第19條，裁定如主文。
中　　華　　民　　國　　96　　年　　1 　　月　　31　　日
　　　　　　　　　交通法庭  法　官　梁哲瑋
以上正本證明與原本無異。
如不服本裁定，應於送達後5 日內，向本院提出抗告狀。
                            書記官  陳玉瓊
中　　華　　民　　國　　96　　年　　2 　　月　　13　　日
